ACORDAO-COMPLETO-2348930

ACÓRDÃO 909/2019 ATA 12/2019 - PLENÁRIO

VISTOS, relatados e discutidos estes autos de Tomada de Contas Especial de responsabilidade do Sr. Rafael Martins, ex-Tesoureiro da Agência Vila Rubim (ES) da Caixa Econômica Federal, instaurada em razão de o responsável ter ocultado diferença de numerário guardado na tesouraria de que era o titular,
ACORDAM os Ministros do Tribunal de Contas da União, reunidos em Sessão do Plenário, diante das razões expostas pelo Relator, em:
9.1. julgar irregulares as contas do Sr. Rafael Martins, com fulcro no art. 1º, inciso I, no art. 16, inciso III, alínea “c” e “d”, c/c o art. 19 e o art. 23, inciso III, todos da Lei n.º 8.443, de 16 de julho de 1992, condenando-o, ao pagamento do valor discriminado, fixando-lhe o prazo de 15 (quinze) dias, a contar da notificação, para comprovar, perante o Tribunal, o recolhimento desse valor aos cofres da Caixa Econômica Federal, atualizado monetariamente e acrescido dos juros de mora calculados a partir da data indicada até a data do recolhimento, na forma prevista na legislação em vigor;
	Valor (R$) 
	Data

	97.990,00
	14/9/2015

9.2. aplicar ao responsável a multa referida no art. 57 da Lei nº  8.443, de 1992, no valor de R$ 20.000,00 (vinte mil reais) , fixando-lhe o prazo de 15 (quinze) dias, a contar da notificação, para que comprove, perante o Tribunal, o recolhimento aos cofres do Tesouro Nacional, atualizada monetariamente desde a data deste acórdão até a data do efetivo recolhimento, se for paga após o vencimento, na forma da legislação em vigor;
9.3. autorizar, desde logo, se requerido, o pagamento das dívidas mencionadas nos itens 9.1 e 9.2 em até 36 (tinta e seis) parcelas mensais consecutivas, nos termos do art. 26 da Lei n.º 8.443, de 16 de junho de 1992, c/c o art. 217 do Regimento Interno, fixando-lhe o prazo de quinze dias, a contar das notificações, para comprovar perante o Tribunal o recolhimento da primeira parcela, e de trinta dias, a contar da parcela anterior, para comprovar os recolhimentos das demais parcelas atualizadas monetariamente, devendo incidir sobre cada valor mensal da dívida mencionada no item 9.1, os juros de mora devidos, na forma prevista na legislação em vigor;
9.4. alertar o responsável de que a falta de comprovação do recolhimento de qualquer parcela importará o vencimento antecipado do saldo devedor, nos termos do § 2º do art. 217 do Regimento Interno;
9.5. autorizar, desde logo, caso não sejam atendidas as notificações, nos termos do art. 28, inciso II, da Lei nº  8.443, de 1992, a cobrança judicial dos valores acima, na forma da legislação em vigor;
9.6. remeter cópia do presente acórdão à Procuradoria da República no Espírito Santo para adoção das providências que julgar pertinentes, nos termos do art. 16, § 3º, da Lei nº 8.443, de 1992, e comunicar-lhe que o relatório e o voto que a fundamentam podem ser acessados no endereço eletrônico www.tcu.gov.br/acordaos ou que podem ser solicitados a este Tribunal; 
9.7. dar ciência desta deliberação ao responsável.

Tomada de contas especial instaurada em virtude de diferença de numerário detectada na tesouraria da Agência Vila Rubim - Vitória/ES.

Caixa Econômica Federal.

3. Responsáveis: Rafael Martins (CPF n.º XXX.230.067-XX), ex-Tesoureiro da Agência Vila Rubim (ES) da Caixa Econômica Federal (Caixa).

13.1. Ministros presentes: José Mucio Monteiro (Presidente), Walton Alencar Rodrigues, Benjamin Zymler, Augusto Nardes, Aroldo Cedraz, Raimundo Carreiro (Relator) e Ana Arraes.
13.2. Ministro-Substituto convocado: Augusto Sherman Cavalcanti.
13.3. Ministros-Substitutos presentes: Marcos Bemquerer Costa, André Luís de Carvalho e Weder de Oliveira.

RAIMUNDO CARREIRO

Trata-se de Tomada de Contas Especial de responsabilidade do Sr. Rafael Martins, ex-Tesoureiro da Caixa Econômica Federal (Caixa) , instaurada em razão da ocultação de diferença de numerário existente na tesouraria da entidade, no valor de R$ 97.990,00, registrada no Processo Disciplinar e Civil nº ES.7736.2015.G.000602, instaurado por meio da Portaria nº 001/15 - GI RET NORTE DO ESPÍRITO SANTO (peça 1, p. 33/41) .
O tomador de contas, cujo relatório se encontra à peça 1, p. 128/132, registrou a irregularidade e o débito mencionados, e atribuiu a responsabilidade ao ex-tesoureiro.
O Ministério da Transparência e Controladoria-Geral da União, em relatório de auditoria (peça 1, p. 137/138) , acompanhou o parecer do tomador de contas e certificou a irregularidade das contas em apreciação (peça 1, p. 139) , tendo a autoridade ministerial competente atestado haver tomado conhecimento de suas conclusões (peça 1, p. 143) .
O EXAME PRELIMINAR
O disposto no art. 10 da IN n.º 71, de 2012, foi observado, uma vez que constam dos autos os documentos elencados no referido dispositivo normativo que se enquadram ao caso vertente e que possibilitam a análise do mérito da questão em debate e o amplo exercício do contraditório e do direito de defesa.
A CITAÇÃO
O responsável foi citado em decorrência das seguintes irregularidades (peça 12) :
O débito é decorrente da diferença de numerário no valor de R$ 97.990,00, detectada, em 14/9/2015, na Tesouraria da Agência Vila Rubim/ES, ao passar para o tesoureiro substituto, em 4/9/2015, o numerário dilacerado, informado no montante de R$ 169.587,00, sendo que o valor efetivamente encontrado, após a contagem realizada, foi de R$ 71.597,00.
O responsável não apresentou defesa tempestiva, mas foi representado, em sede de outorga de mandado de representação, pela Defensoria Pública da União no Espírito Santo (DPU/ES) , protocolado no Tribunal em 25/6/2018 (peça 15) .
A ANÁLISE DE MÉRITO 
A seguir, com fundamento no art. 1º, § 3º, inciso I, da Lei nº 8.443/92, transcrevo excerto do exame da matéria tratada nos autos levado a efeito pela Secretaria de Controle Externo no Estado do Espírito Santo à peça 18, ratificado pelo titular da unidade técnica à peça 20.
HISTÓRICO
2.	Segundo consta da instrução inicial (peça 7, p. 1- 4) , ao passar o comando da Tesouraria da Agência Vila Rubim/ES ao seu substituto (Bruno Rossi Bassi) , em 4/9/2015, por ensejo do período de férias trabalhistas, o ex-tesoureiro Rafael Martins não teria realizado a conferência de todo numerário existente, inclusive o dilacerado (aquelas cédulas inadequadas à circulação, conforme parâmetros estabelecidos na Carta-Circular 3235 do BCB) . 
3.	Na oportunidade, teria informado ao seu substituto a existência de R$ 169.587,00 em cédulas dilaceradas, acondicionadas em invólucro de plástico lacrado e assinado por ele. Entretanto, após realizada a contagem do numerário, em 14/9/2015, foi constatada uma diferença, para menor, da ordem de R$ 97.990,00, entre o valor informado e o físico existente, no caso, R$ 71.597,00, conforme evidenciado no Processo Disciplinar e Civil nº ES.7736.2015.G.000602, instaurado por meio da Portaria nº 001/15 - GI RET NORTE DO ESPÍRITO SANTO, de 23/ 09/2015 (peça 1, p. 33-41) . 
4.	Ao passar o comando da tesouraria da agência, sem realizar a devida conferência do numerário existente, o ex-tesoureiro teria incorrido em inobservância a vários dispositivos normativos tais como consignado no subitem 2.2 da Nota Jurídica 02/2016 (peça 1, p. 65-66) :
- RH 183 037 ESTRUTURAS DE FUNÇÕES GRATIFICADAS - TESOUREIRO EXECUTIVO, quando não fez o devido controle do numerário dos ATM's e do dilacerado; 
- FI 064 052 MOVIMENTAÇÃO DE NUMERÁRIO - quando não fez, na data de 04/09/2015, a conferência do numerário por ocasião do repasse das chaves do cofre/caixa forte da tesouraria da Vila Rubim. 
- OR 099 014 AUTOATENDIMENTO MANUTENÇÃO - quando não fez, na data de 04/09/2015, a conferência efetiva do numerário constante nos ATM's da SAA; 
- OR 099 014 AUTOATENDIMENTO MANUTENÇÃO - quando deixou de contabilizar a diferença entre o numerário físico e o saldo registrado no ATM 1024; 
-  RH 200 003 - CÓDIGO DE CONDUTA DOS EMPREGADOS E DIRIGENTES DA CAIXA, quando faltou com honestidade e responsabilidade ao ocultar a diferença no dilacerado por ocasião da passagem da tesouraria.
5.	O Relatório de Tomada de Constas Especial (peça 1, p. 128-132) , ao referenciar as conclusões do Relatório da Comissão Apuradora (peça 1, p. 33-41) , demonstra, com bastante precisão a responsabilidade do ex-Tesoureiro Rafael Martins quanto ao prejuízo apurado, como se observa dos pontos abordados abaixo:  
“ Os fatos chegaram ao conhecimento da Unidade em 10/09/2015, quando o tesoureiro Bruno Rossi Bassi, em substituição ao tesoureiro Rafael Martins, solicitou ao Gerente Geral da Agência Vila Rubim/ES auxílio na conferência do numerário das cédulas dilaceradas (aquelas inadequadas à circulação conforme parâmetros estabelecidos na Carta-Circular 3235 do BCB) existentes na tesouraria da unidade. 
A conferência do numerário da tesouraria foi realizada em 14/09/2015, onde foi localizado um pacote com as referidas cédulas em invólucro plástico com assinatura do ex-tesoureiro Rafael Martins, que havia saído de férias, indicando conter o valor de R$ 169.587,00 (cento e sessenta e nove mil, quinhentos e oitenta e sete reais) onde ficou constatada uma diferença de numerário a menor no valor de R$ 97.990,00 (noventa e sete mil novecentos e noventa reais) . 
	Em contato com os supervisores da Unidade, em 15/09/2015, o responsável assumiu que tinha conhecimento da diferença e tentou mascará-la nas cédulas dilaceradas que ficavam em seu poder na tesouraria. 
	 A comissão apuradora concluiu com base nos fatos apresentados, nos depoimentos tomados e nas provas obtidas, que o ex-empregado agiu com negligência, quando não fez a conferência de todo o numerário, inclusive o dilacerado, na passagem da tesouraria para o substituto Bruno Rossi Bassi em 04/09/2015, e com dolo quando, segundo relatado pelas testemunhas Cláudio Agnelo Bastos e Ivan Brum Lucas Filho confirmado pelos áudios gravados no dia 15/09/2015, o arrolado admite saber da existência da diferença e que ocultou intencionalmente no dilacerado, não fazendo a contabilização da diferença e omitindo esta informação do seu substituto, transferindo-lhe a responsabilidade pela diferença. 
Por meio da Nota Jurídica JURIRNT 002/2016, de 21101/2016, o Jurídico Regional de Vitória/ES - JURIRNT, considerou que ficou comprovado que o ex-empregado Rafael Martins, com base nas provas constantes nos autos do Processo Disciplinar e Civil, sobretudo na gravação da conversa realizada no dia 15/09/2015, intencionalmente ocultou a diferença de R$ 97.990,00, sendo, portanto, responsável pelo prejuízo causado. ” 
6.	Ainda de acordo com citado relatório, foram adotadas as seguintes providências administrativas (peça 1, p. 130) :
“ Os fatos apurados foram comunicados à Polícia Federal em 03/02/2016, em Notícia Crime protocolada sob o nº SRIDPF/ES 08285.001910/2016-48 (IPL 0140/2016-4 - SR/DPF/ES) ;
O ex-empregado teve seu contrato de trabalho rescindido por justa causa com a CAIXA em 10/06/2016, conforme Portaria n° 0317/2016; 
O processo foi submetido ao Conselho Disciplinar da Matriz - CDM/T3, conforme Resolução n° 054/2016, que decidiu em 2ª e última instância por manter a rescisão do contrato de trabalho por justa causa e a imputação de responsabilidade civil ao arrolado; 
Foi ajuizada a ação de cobrança nº 00341257220164025001 na 3ª Vara Federal Cível de Vitória/ES, porém, não se vislumbra uma perspectiva rápida de recuperação do prejuízo causado pelo ex-empregado, visto que o processo se encontra em fase inicial;
Tendo em vista o insucesso na recuperação do prejuízo até a presente data, restou necessária a abertura da presente TCE, conforme determinou a Unidade gestora do processo;
Em face da ausência de regularização do débito, foi providenciada a inclusão do nome do ex-empregado no CADIN e no Sistema de Inadimplentes da CAIXA – SINAD.”
7.	Com base no Relatório de Tomada de Contas Especial (peça 1, p. 128-132) , foi elaborado o Relatório de Auditoria nº 1162/2017, datado de 28/11/2017 (peça 1, p. 137-139) , concluindo que o Sr. Rafael Martins encontrava-se em débito com a Fazenda Nacional pela importância de R$ 97.990,00, em valores originais, que corrigida, até 7/2/2017, perfazia o montante de  R$ 116.220,39, e, de acordo com  Certificado de Auditoria  e o Parecer do Dirigente do Controle Interno (peça 1, p. 139-140) , consideradas irregulares as contas do citado responsável. 
8.	Conforme se depreende da transcrição abaixo, a conclusão da instrução preliminar, com base na análise dos autos, datada de 15/5/2018 (peça 7, p. 4) , foi pela responsabilidade individual do Sr. Rafael Martins e a consequente apuração do débito a ele imputado: 
16. Diante do exposto, submetemos os autos à consideração superior, propondo: 
a) nos termos dos arts. 10, § 1º, e 12, I e II, da Lei nº 8.443/92 c/c o art. 202, I e II, do RI/TCU, a citação do Sr. Rafael Martins (CPF XXX.230.067-XX) , ex-empregado da CEF, e ex-tesoureiro-executivo da Agência Vila Rubim/ES, para, no prazo de 15 (quinze) dias, apresentar alegações de defesa ou recolher aos cofres Caixa Econômica Federal, a importância de R$ 97.990,00 (noventa e sete mil, novecentos e noventa reais) , atualizada monetariamente, a partir de 14/9/2015, até a data do efetivo recolhimento, na forma da legislação em vigor; 
Valor atualizado do débito, até 10/5/2018, R$ 111.620,41 (peça 4) 
Ocorrência: diferença de numerário no valor de R$ 97.990,00, detectada, em 14/9/2015, na Tesouraria da Agência Vila Rubim/ES, ao passar para o tesoureiro substituto, em 4/9/2015, o numerário dilacerado, informado no montante de R$ 169.587,00, sendo que o valor efetivamente encontrado, após a contagem realizada, foi de R$ 71.597,00. 
Dispositivos violados: art. 93 do Decreto-lei 200/67; arts. 8º, § 2º e 12, inciso II, da Lei 8.443/1992 e arts. 189 e 197 do RI/TCU. 
b) informar o responsável que, caso venha a ser condenado pelo Tribunal, o débito ora apurado será acrescido de juros de mora, nos termos do § 1º do art. 202, parágrafo segundo do RI/TCU; e 
c) encaminhar cópia do Relatório de TCE (peça 1, p. 128-131) , do Relatório de Auditoria (peça 1, p. 137-139) e da presente instrução ao responsável arrolado nos autos, a fim de subsidiar a manifestação requerida. 
EXAME TÉCNICO
9.	Em conformidade com os termos da proposta formulada na instrução inicial, a citação foi realizada por intermédio do Ofício 0352/2018-TCU/SECEX-ES, de 4/6/2018, conforme teor da peça 12, tendo o responsável tomado ciência da ocorrência em 7/6/2018, segundo comprovação dos Correios efetivada por meio do Aviso de Recebimento - AR, peça 16, p. 1-2. 
10.	Verifica-se que o prazo concedido por meio do ofício citatório expirou no dia 22/6/2018, sem que o responsável tenha se manifestado a respeito dos fatos, seja apresentando suas alegações de defesa e/ou comprovando o recolhimento do débito que lhe fora imputado. 
11.	Registre-se, entretanto, que, em sede de outorga de mandado de representação, em 25/6/2018, a Defensoria Pública da União no Espírito Santo – DPU/ES, protocolizou nesta Secex/ES expediente, peça 15, p. 1-2, em alusão ao ofício citatório, de onde se extrai:
Inicialmente impõe-se destacar que a análise da referida situação ventilada pela Tomada de Contas no âmbito do processo TC Processo 004.914/2018-0, já tramita judicialmente perante a lª Vara Federal Criminal de Vitória - ES, nos autos do Processo nº 0500648982016402500 I, estando agendada continuação da Audiência de Instrução do referido feito para a data de 06/12/2018 às 13h30min. 
Ressalta-se acerca da inexistência, até o momento, de qualquer decisão sobre o caso, sequer em primeira instância, no âmbito judicial. Ainda, salienta-se sobre a existência de testemunhas-chave, já indicadas, a serem ouvidas na data da supramencionada audiência de instrução.
 (...) 
Isso exposto, recomenda-se aguardar a definição do feito na esfera criminal antes que este Douto Tribunal de Contas venha a proferir decisão acerca do caso. Deve-se considerar, para tanto, especialmente, os depoimentos testemunhais e a oportunidade para apresentação de conjunto de defesa, que, indubitavelmente, propiciarão análise mais esclarecida à Corte de Contas sobre os fatos.
Por último, no que diz respeito ao débito ora atribuído a Rafael Martins, esclarece-se acerca da absoluta impossibilidade de efetuar o recolhimento os valores históricos atualizados monetariamente, que, atualmente, correspondem a montante superior a R$ 111.865,38. Isso porquê, desde a ocorrência da demissão de Rafael Martins dos quadros da Caixa Econômica Federal, o mesmo se encontra desempregado, morando, inclusive, de favor na casa de uma irmã, caracterizando situação de absoluta hipossuficiência, conforme se verifica em documentos anexos (Doc. I) . 
ANÁLISE
12.	A respeito da pretensão exposta pela Defensoria Pública da União, no sentido de que se deva a aguardar a definição do feito na esfera criminal, para só então o TCU vir a proferir decisão sobre o caso, há inúmeros julgados no âmbito da Corte de Contas, no sentido de que ações judiciais desta natureza não interferem no andamento dos processos de tomadas de contas especiais,  seja porque se trata de instâncias diferentes, cada uma com sua competência constitucional, seja porque se trata de processos com maior celeridade, tendo como produto não só a imputação de débito mas, também, o julgamento das contas dos responsáveis (Acórdão 194/2019-TCU-Plenário e 5.493/2011 – 2ª Câmara) .
13.	Assim, tem-se por conclusivo o não acatamento das alegações de defesa apresentadas pelo responsável por intermédio da DPU/ES, conforme mencionadas no item 11 desta instrução. 
CONCLUSÃO
14.	Em face da análise promovida nos itens 9 a 11 do “Exame Técnico”, propõe-se rejeitar as alegações de defesa apresentadas pelo Sr. Rafael Martins, uma vez que não foram suficientes para sanear as irregularidades a ele atribuídas. 
 PROPOSTA DE ENCAMINHAMENTO
15.	Diante do exposto, submetemos os autos à consideração superior, propondo ao Tribunal: 
a)  rejeitar as alegações de defesa apresentada pelo Sr. Rafael Martins (CPF XXX.230.067-XX) , ex-empregado da CEF, e ex-tesoureiro-executivo da Agência Vila Rubim/ES;
b) julgar irregulares as contas do Sr. Rafael Martins (CPF XXX.230.067-XX) , ex-empregado da CEF, e ex-tesoureiro-executivo da Agência Vila Rubim/ES, com fundamento nos arts. 1º, inciso I, 16, incisos III, “c” e “d”, 19 e 23, inciso III, da Lei 8.443/1992 e condená-lo ao pagamento da quantia a seguir especificada, e fixando o prazo de quinze dias, a contar da notificação, para que comprove, perante este Tribunal, nos termos do art. 214, III, “a”, do RI/TCU, o recolhimento da dívida à Caixa Econômica Federal – CEF, atualizada monetariamente e acrescida dos juros de mora, calculados a partir da data discriminada até a data do recolhimento, na forma prevista na legislação em vigor:
	Data da ocorrência
	Valor original do Débito (RS) 

	14/09/2015
	97.990,00

                                                 Valor atualizado até 18/02/2019: R$ 131.133,29 
c)  aplicar, com fundamento no art. 57 da Lei 8.443/1992 c/c o art. 267 do RI/TCU, multa ao Sr. Rafael Martins (CPF XXX.230.067-XX) , fixando o prazo de 15 dias, a partir da notificação, para que, nos termos do art. 214, inciso III, alínea “a”, do RI/TCU, comprove perante este Tribunal o recolhimento aos cofres do Tesouro Nacional do valor atualizado monetariamente, desde a data do acórdão até a data do efetivo recolhimento, se for pago após o vencimento, na forma da legislação em vigor.
d) autorizar, desde logo, nos termos do art. 28, inciso II, da Lei 8.443/1992, a cobrança judicial das dívidas, caso não atendidas as notificações; e
e) autorizar, desde logo, com fundamento no art. 26, da Lei 8.443/1992 c/c o art. 217, do Regimento Interno do TCU, caso seja do interesse do responsável, o parcelamento da dívida em até 36 parcelas, incidindo, sobre cada uma, os encargos legais devidos, sem prejuízo de alertá-lo de que, caso opte por essa forma de pagamento, a falta de comprovação do recolhimento de qualquer parcela implicará o vencimento antecipado do saldo devedor, nos termos do art. 26, parágrafo único, e 59, da Lei 8.443/1992 c/c o art. 217, § 2º, do Regimento Interno do TCU. 
f) encaminhar cópia da deliberação ao Procurador-Chefe da Procuradoria da República no Estado do Espírito Santo, nos termos do § 3º do art. 16 da Lei 8.443/1992 c/c o § 7º do art. 209 do Regimento Interno do TCU, para adoção das medidas cabíveis; e comunicar-lhe que o relatório e o voto que a fundamentarem podem ser acessados por meio do endereço eletrônico www.tcu.gov.br/acordaos e que, caso haja interesse, o Tribunal pode enviar-lhe
O PARECER DO MINISTÉRIO PÚBLICO
O Ministério Público manifestou-se de acordo com a proposta de encaminhamento alvitrada pela unidade técnica (peça 21) .
É o Relatório.

Defensoria Pública da União no Estado do Espírito Santo (DPU/ES).

Procuradora-Geral Cristina Machado da Costa e Silva.

TOMADA DE CONTAS ESPECIAL. CAIXA. OCULTAÇÃO DE DIFERENÇA DE NUMERÁRIO. CONTAS IRREGULARES. DÉBITO. MULTA.

TOMADA DE CONTAS ESPECIAL (TCE)

Secretaria de Controle Externo no Estado do Espírito Santo (Secex/SC), extinta.

Atuo por força do art. 152 do Regimento Interno.
De acordo com o que apurei nos autos, existe débito em favor da União, no valor de R$ 97.990,00, decorrente de irregularidades praticadas pelo ex-Tesoureiro da Agência Vila Rubim (ES) da Caixa Econômica Federal Sr. Rafael Martins. Vejamos.  
O responsável fora citado por ter ocultado diferença de numerário guardado na tesouraria de que era o titular. 
A Secretaria de Controle Externo no Estado do Espírito Santo e o Ministério Público concluíram pela irregularidade das contas, com a condenação ao pagamento do débito e de multa.
Manifesto-me de acordo com os pareceres.
Ora, há elementos nos autos que fazem concluir que o Sr. Rafael Martins agiu conscientemente para ocultar a diferença de numerário guardado na agência. Segundo o tomador de contas, o responsável assumiu para supervisores da unidade que tinha conhecimento e que tentou mascarar a diferença.  Áudios gravados, em que o responsável admite saber da existência do problema e afirma ter tentado ocultá-lo, além de depoimento de terceiros, reforçam a certeza de que o Sr. Rafael praticou a irregularidade por que foi citado.  
Demais, não houve contestação dos fatos. O responsável não compareceu aos autos tempestivamente. Foi representado pela Defensoria Pública da União no Espírito Santo, que não tentou infirmar as evidências mencionadas, mas se limitou a alegar a existência de processo que trata do assunto no âmbito do Judiciário e a ressaltar a inexistência de decisão sobre o caso, além de mencionar a indicação de testemunhas-chave a serem ouvidas em data acertada. Sob tais argumentos afirmou ser recomendável aguardar a definição do feito na esfera criminal. Acrescentou que o responsável não seria capaz de quitar sua dívida. 
As alegações de defesa, no entanto, não são suficientes para afastar a irregularidade ou a responsabilidade do ex-Tesoureiro, conforme se extrai da análise apresentada pela unidade técnica, a qual acolho como razão para decidir. 
Face ao exposto, Voto por que o Tribunal adote o Acórdão que ora submeto à consideração deste Colegiado.
TCU, Sala das Sessões Ministro Luciano Brandão Alves de Souza, em 16 de abril de 2019.
RAIMUNDO CARREIRO 
Relator